臺灣彰化地方法院刑事判決　　　　　　　 94年度易字第960號
公　訴　人　臺灣彰化地方法院檢察署檢察官
被　　　告　甲○○
　　　　　 　　　　　9號
上列被告因妨害自由等案件，經檢察官提起公訴（九十四年度偵
字第三七九二號），本院判決如下：
    主  文
甲○○以加害生命、身體之事，恐嚇他人致生危害於安全，處有
期徒刑伍月，如易科罰金，以參佰元折算壹日；扣案之模擬槍壹
支（含彈匣壹個）沒收之。又公然侮辱人，處罰金貳仟元，罰金
如易服勞役，以參佰元折算壹日。
    事  實
一、甲○○於民國九十四年五月五日二十二時四十分許，騎乘車
    牌號碼ＲＮ二─六三○號輕型機車，行經彰化縣彰化巿文心
    街與南平街口之不特定人得共見共聞之處所時，因與同行經
    該路口，由乙○○所駕駛之車輛發生行車糾紛，甲○○因而
    心生不滿，竟基於恐嚇之犯意，自其所騎乘之上揭機車置物
    箱內取出不具殺傷力之模擬槍一支，作勢對乙○○射擊，並
    恫稱：「不得報案，不然要找你報仇」等語，而以此加害生
    命、身體之事，恐嚇乙○○，致乙○○心生畏懼，致生危害
    於安全。甲○○並另基於公然侮辱之犯意，以「幹你娘」（
    台語發音）辱罵乙○○後，騎乘上揭機車離開現場。嗣經乙
    ○○將甲○○所騎乘上揭機車之車號報警處理，經警於同年
    月十一日十六時二十分許，持搜索票在甲○○位在彰化縣彰
    化巿埔內街一六六巷一三弄一九號之住處內，扣得甲○○所
    有供上揭恐嚇犯行所用之模擬槍一支（含彈匣一個），始查
    獲上情。
二、案經彰化縣警察局彰化分局報告（恐嚇部分）暨乙○○告訴
    （公然侮辱部分）臺灣彰化地方法院檢察署檢察官偵查起訴
    。
    理  由
一、訊據被告甲○○固坦承當時有將機車置物箱內之模擬槍取出
    ，惟矢口否認涉有上揭恐嚇及公然侮辱之犯行，辯稱：當時
    伊差點被乙○○所駕駛的車輛撞倒，乙○○又視若無睹，所
    以伊很生氣，將乙○○攔下理論，後來因為乙○○態度很差
    ，又作勢要打伊，所以伊才拿出該模擬槍自衛，且伊並沒有
    拿該槍朝向乙○○，也沒有對於乙○○說什麼云云。惟查，
    上揭犯罪事實，業據被害人即證人乙○○於警詢、偵查中指
    證甚詳，並有被告所有、供上揭恐嚇犯行所用之模擬槍一支
    （含彈匣一個）扣案可證。被告雖以前詞置辯，惟其所有之
    上揭模擬槍酷似真槍，已據本院當庭勘驗屬實，衡情若於雙
    方發生糾紛時出示該槍，足使不知情之對方畏懼，已具有恐
    嚇之意，被告應無不知之理？顯然被告於案發當時若無恐嚇
    被害人乙○○之意，焉需取出該槍？且被告亦自承於案發當
    時處於憤怒之狀態，則其因而出言恐嚇及辱罵對方，當與常
    情無違。何況被害人乙○○與被告之前並無怨隙，本件行車
    糾紛又係其所引起，則倘被告並無過份之舉動，衡情其應無
    大費周章、甘冒訟累而至警局報案並製作筆錄之理？綜上所
    述，證人乙○○所證述之情節應堪採信，而被告前揭所辯均
    係事後卸責之詞，不足採信，本件事證已臻明確，被告上揭
    恐嚇及公然侮辱之犯行，均堪認定。
二、核被告甲○○所為，係犯刑法第三百零五條之恐嚇危害安全
    罪及同法第三百零九條第一項之公然侮辱罪。其所犯上開二
    罪，犯意各別，行為互殊，應分論併罰之。爰審酌被告僅因
    行車糾紛細故，即貿然持模擬槍恐嚇被害人，並出言加以恫
    嚇、辱罵，使被害人感受十分恐懼、難堪，並損及社會平和
    秩序之維持，且迄今未與被害人和解，取得被害人諒解，又
    否認犯行，犯後態度不佳等一切情狀，就其所犯二罪，分別
    量處如主文所示之刑，並各諭知徒刑易科罰金及罰金易服勞
    役之折算標準。扣案之模擬槍一支（含彈匣一個），係被告
    所有供本件恐嚇犯行所用之物，業經被告供陳在卷，爰依刑
    法第三十八條第一項第二款規定宣告沒收之。
據上論斷，應依刑事訴訟法第二百九十九條第一項前段，刑法第
三百零五條、第三百零九條第一項、第四十一條第一項前段、第
四十二條第二項前段、第三十八條第一項第二款，罰金罰鍰提高
標準條例第一條前段、第二條，判決如主文。
本案經檢察官林士富到庭執行職務。
中　　華　　民　　國　　94　　年　　12　　月　　20　　日
                        臺灣彰化地方法院刑事第三庭
                            審判長法官    李進清
                            法      官    王昌鑫
                            法      官    紀佳良
以上正本證明與原本無異。
如不服本判決，應於判決送達後十日內，向本院提出上訴狀。（
應附繕本）
告訴人或被害人對於判決如有不服具備理由請求檢察官上訴者，
其上訴期間之計算係以檢察官收受判決正本之日期為準。
中　　華　　民　　國　　94　　年　　12　　月　　27　　日
                                書記官    陳錫威
附錄論罪科刑法條：
刑法第三百零五條：
以加害生命、身體、自由、名譽、財產之事，恐嚇他人致生危害
於安全者，處二年以下有期徒刑、拘役或三百元以下罰金。
刑法第三百零九條第一項：
公然侮辱人者，處拘役或三百元以下罰金。
